【裁判字號】    94,上訴,2682
【裁判日期】    950127
【裁判案由】    毒品危害防制條例
【裁判全文】
臺灣高等法院臺中分院刑事判決        94年度上訴字第2682號
上  訴  人
即  被  告  甲○○
上列上訴人因毒品危害防制條例案件，不服臺灣苗栗地方法院94
年度訴字第219號，中華民國94年10月27日第一審判決（起訴案
號：臺灣苗栗地方法院檢察署94年度毒偵字第486號），提起上
訴，本院判決如下：
    主    文
上訴駁回。
    事    實
一、甲○○前因施用毒品案件，經臺灣桃園地方法院裁定送觀察
    、勒戒後，認有繼續施用毒品之傾向，再經該院裁定令入戒
    治處所施以強制戒治一年，於民國（下同）89年4月20日執
    行完畢釋放。又因施用毒品案件，經臺灣臺北地方法院裁定
    令入戒治處所施以強制戒治一年，嗣因毒品危害防制條例第
    20條修正施行，於93年1月9日依法釋放；刑事責任部分，則
    經臺灣臺北地方法院於92年12月1日以92年度訴字第877號判
    決判處有期徒刑6月，如易科罰金以300元折算1日確定，而
    於93年1月9日易科罰金執行完畢。詎甲○○仍不知悛悔，復
    於89年4月20日強制戒治執行完畢釋放後五年內，另基於施
    用第一級毒品海洛因之概括犯意，自94年1月中旬某日起至
    94 年3月17日晚上止，在其苗栗縣卓蘭鎮內灣里1鄰7號住處
    內，連續施用第一級毒品海洛因多次，並另基於施用第二級
    毒品甲基安非他命之概括犯意，於94年3月16日、17日兩日
    ，在同上開地點，連續施用第二級毒品甲基安非他命2次。
    嗣於94年3月18日上午8時35分許，經警持搜索票赴上址搜索
    ，當場查獲甲○○持有如附表編號一至四所示之物，並採集
    其尿液送驗後，結果呈嗎啡及甲基安非他命陽性反應。
二、案經苗栗縣警察局大湖分局報請臺灣苗栗地方法院檢察署檢
    察官偵查起訴。
    理    由
一、上訴人即被告甲○○經傳未到庭，據其於警訊、偵查庭、原
    審審理時，對於上開多次施用第一級毒品海洛因及第二級毒
    品甲基安非他命之事實，均坦承不諱，復有苗栗縣警察局大
    湖分局偵辦毒品案件嫌犯尿液檢體編號登記簿、中山醫學大
    學附設醫院藥物濫用檢測中心94年4月14日所出具之尿液檢
    驗報告各1份、法務部調查局94年6月3日調科壹字第9900012
    05號鑑定通知書1紙、毒品初步測試反應結果照片附卷及如
    附表編號一至四所示之物扣案可稽，本件事證明確，被告犯
    行堪予認定。
二、核被告所為，係犯毒品危害防制條例第10條第1項之施用第
    一級毒品海洛因罪及同條例第10條第2項之施用第二級毒品
    安非他命罪。被告持有第一級毒品、第二級毒品之低度行為
    ，分別為施用之高度行為所吸收，不另論罪。被告多次施用
    第一級毒品、第二級毒品之犯行，均時間緊接、所犯構成要
    件相同，顯係基於概括犯意而為之，為連續犯，均應依刑法
    第56條之規定加重其刑。查被告前因施用毒品案件，經臺灣
    臺北地方法院裁定令入戒治處所施以強制戒治一年，嗣因毒
    品危害防制條例第20條修正施行，而於93年1月9日依法釋放
    ；刑事責任部分，則經臺灣臺北地方法院於92年12月1日以
    92年度訴字第877號判決判處有期徒刑6月，如易科罰金以
    300元折算1日確定，而於93年1月9日易科罰金執行完畢，此
    有刑案資料查註紀錄表、臺灣高等法院被告前案紀錄表在卷
    可佐，被告於刑之執行完畢後五年內，再犯本件有期徒刑以
    上之罪，為累犯，均應依刑法第47條之規定，遞加重其刑。
    被告所犯上開二罪間，犯意各別、罪名有異，應分論併罰。
    原審適用毒品危害防制條例第10條第1項、第2項、第18條第
    1項前段，刑法第11條前段、第56條、第47條、第51條第5款
    、第38條第1項第2款之規定，就被告施用第一級毒品罪部分
    ，判處有期徒刑十一月，就施用第二級毒品罪部分，判處有
    期徒刑六月，並定其執行刑為有期徒刑一年四月，扣案之海
    洛因2包（合計淨重1.59公克、空包袋重0.78公克）、海洛
    因殘渣袋3只（其上殘餘海洛因細微粉末無從析離）及第二
    級毒品甲基安非他命1包重0.5公克，均依毒品危害防制條例
    第18條第1項前段之規定，沒收銷燬，注射針筒2支，係被告
    所有供施用毒品所用之物，併依刑法第38條第1項第2款之規
    定，宣告沒收。其認事用法及量刑，並無不合，被告具狀上
    訴未敘明上訴之事由，亦未到庭陳述，徒對原判決不服，非
    可採取，上訴為無理由，應予駁回。
三、被告經合法傳喚，無正當理由不到庭，應不待其陳述，逕行
    判決。
四、據上論斷，應依刑事訴訟法第368條、第371條，判決如主文
    。
本案經檢察官乙○○到庭執行職務。
中    華    民    國    95    年    1     月    27    日
              刑事刑三庭  審判長法  官  王  增  瑜
                                法  官  廖  柏  基
                                法  官  陳  欣  安
上列正本證明與原本無異。
關於施用第一級毒品罪部分，得上訴。
關於施用第二級毒品罪部分，不得上訴。
如不服本判決應於收受送達後十日內向本院提出上訴書狀，其未
敘述上訴之理由者並得於提起上訴後十日內向本院補提理由書（
均須按他造當事人之人數附繕本）。
                                書記官  阮  正  枝
中    華    民    國    95    年    1     月    27    日
附錄：
毒品危害防制條例第10條第1項、第2項：
施用第一級毒品者，處六月以上五年以下有期徒刑。
施用第二級毒品者，處三年以下有期徒刑。                Ｉ


司法院資訊處製作；財團法人民間司法改革基金會備份。
